Inventaris van het archief van het Nederlands Beheersinstituut, beheersdossiers beginnend met de letter G
Nationaal Archief, Den Haag
- Serie 'Graas, A. de - Grimme, A.E.A.'
  - Graat, L.R.H., Eindhoven, 64418
  - Graat, M. de, Tilburg [PE35 658], ---
    Onderdeel van een omslag met meerdere dossiers. Deze omslag is aan te vragen via archiefinventaris 2.09.16.01, inventarisnummer 3578, ten name van Aa, M. van der
  - Graats, J.E.J. van der, Apeldoorn, 64419
  - Graatsma, D.H., Amsterdam, 64420
  - Graatsma, D.H., Hilversum, 64424
  - Graatsma, D.R., Amsterdam, 64421
  - Graatsma, J.B., Gramsbergen, 64422
  - Graatsma, R., Amsterdam, 64423
  - Graatsma, R., Amsterdam [PE1 3643], ---
  - Graatz, K.F., Utrecht [PE54 1174], ---
    Onderdeel van een omslag met meerdere dossiers. Deze omslag is aan te vragen via archiefinventaris 2.09.16.02, inventarisnummer 3955, ten name van Bleyenberg, A.J.
  - Graauw, D.C. de, Middelburg, 64427
  - Graauw, G.P. de, Leiden, 64428
  - Graauw, J.W., Breda [PD14 65], ---
    Onderdeel van een omslag met meerdere dossiers. Deze omslag is aan te vragen via archiefinventaris 2.09.16.01, inventarisnummer 4910, ten name van Adriaansen, J.C.
  - Graauw, M.E. de, Haarlem, 64429
  - Graauwmans, A.H., Breda, 64425
  - Graauwmans, C.A., Breda, 64426
  - Graay, J.W. de, Apeldoorn, 64430
  - Graay, J.W. de, Apeldoorn [PE8 745], ---
  - Grabau, W.J. [PE2 2999], ---
    Onderdeel van een omslag met meerdere dossiers. Deze omslag is aan te vragen via archiefinventaris 2.09.16.02, inventarisnummer 2153, ten name van Berghe, C.A. van de
  - Grabau, W.J., Boekarest, 64431
  - Grabe, K. [DS 2928], ---
    Onderdeel van een omslag met meerdere dossiers. Deze omslag is aan te vragen via archiefinventaris 2.09.16.02, inventarisnummer 2955, ten name van Bantle, G.
  - Grabe, O., Heerlen, 64433
  - Grabenwegern, H., 64405
  - Graber, E., Maastricht, 64406
  - Graber, J.A., Maastricht, 64407
  - Graber, J.A., Maastricht [PE40 1968], ---
  - Graber, K.A., Utrecht, 64408
  - Grabert, A.F.H., Rijswijk, 64410
  - Grabert, A.F.H., Rijswijk [WFG 1139], ---
    Onderdeel van een omslag met meerdere dossiers. Deze omslag is aan te vragen via archiefinventaris 2.09.16.03, inventarisnummer 5390, ten name van Coral, M.
  - Grabi, C.M., Utrecht, 64432
  - Grabi, M.E., Utrecht [PE54 4065], ---
  - Grabijn, M., Rotterdam, 64376
  - Grabler, S., Rotterdam, 64409
  - Grabler, S., Rotterdam [PE3 936], ---
    Onderdeel van een omslag met meerdere dossiers. Deze omslag is aan te vragen via archiefinventaris 2.09.16.05, inventarisnummer 2247, ten name van Gerritsen, J.J.
  - Grabler, S., Rotterdam [WFR 74], ---
    Onderdeel van een omslag met meerdere dossiers. Deze omslag is aan te vragen via archiefinventaris 2.09.16.03, inventarisnummer 5480, ten name van Ciolina, G.A.M.
  - Grabman, W., Amsterdam, 64411
  - Grabmann, W., Amsterdam [PE10 1153], ---
    Onderdeel van een omslag met meerdere dossiers. Deze omslag is aan te vragen via archiefinventaris 2.09.16.02, inventarisnummer 2316, ten name van Bachofner, C.
  - Grabmayr-von Hutterott, H., Wien, 64412
  - Grabo (Dameshoedenfabriek), Overschie, 64413
  - Grabonski, K. [PE2 1340], ---
    Onderdeel van een omslag met meerdere dossiers. Deze omslag is aan te vragen via archiefinventaris 2.09.16.01, inventarisnummer 2104, ten name van Adams, P.H.A.
  - Grabonski, K., Hamburg, 64414
  - Grabosch, M., Wassenaar, 64415
  - Grabosch, M., Wassenaar [WFG 663], ---
    Onderdeel van een omslag met meerdere dossiers. Deze omslag is aan te vragen via archiefinventaris 2.09.16.05, inventarisnummer 5370, ten name van Goetze-Paschen, G.T.P.
  - Grabosch, W., Hengelo, 64404
  - Grabosch, W., Hengelo [PD23 553], ---
  - Grabosch, W., Hengelo [WFV 6397], 5859
  - Grabouw, O., Berlin [DS 2081], ---
    Onderdeel van een omslag met meerdere dossiers. Deze omslag is aan te vragen via archiefinventaris 2.09.16.01, inventarisnummer 3854, ten name van Albert de Bary & Co., H. NV
  - Grabowski, A., Ubach over Worms, 64373
  - Grabowski, K., Rotterdam [WFR 14], 5472
  - Grabowski-Borgart, E., Driehuis, 64374
  - Grabowski-Borgart, E., Berlin [PE28 7181], ---
    Onderdeel van een omslag met meerdere dossiers. Deze omslag is aan te vragen via archiefinventaris 2.09.16.03, inventarisnummer 3529, ten name van Donia, J.
  - Grabowski-Doering, A.A., Hillegersberg [DM 1030], ---
    Onderdeel van een omslag met meerdere dossiers. Deze omslag is aan te vragen via archiefinventaris 2.09.16.01, inventarisnummer 2676, ten name van Amerongen, A.N.J. van
  - Grabowski-Dohring, A., Hilligersberg, 64375
  - Grabowsky, A., Amsterdam, 64416
  - Gracer, M., Heemstede, 64377
  - Gracht, M., Venlo, 64378
  - Gracht, P.J. van der, Haarlem, 64379
  - Grachten, M.C.H., Rotterdam, 64381
  - Grad-Ebels, T., Tegelen [PE67 3303], ---
    Onderdeel van een omslag met meerdere dossiers. Deze omslag is aan te vragen via archiefinventaris 2.09.16.02, inventarisnummer 4260, ten name van Becker, K.
  - Grademans, H., Amsterdam, 64382
  - Gradenwitz, J., Leeuwarden, 64380
  - Gradenwitz, W.H.F., Zeist [WFV 1641], ---
    Onderdeel van een omslag met meerdere dossiers. Deze omslag is aan te vragen via archiefinventaris 2.09.16.05, inventarisnummer 5608, ten name van Gogolewski-Releaux, A.C.
  - Gradepohl, K., Düsseldorf, 110317
  - Grader, J., Apeldoorn, 64383
  - Gradewitz, W.H.F., Zeist, 64384
  - Gradnauer, M., Amsterdam, 64385
  - Gradussen, J., Nijmegen, 64386
  - Gradzielewski, W., Heerlen, 64387
  - Graebner, E.M., Den Haag, 198955
  - Graeck, F.H.E.W.A., Amsterdam, 64388
  - Graedner-Loschke, E.M., Munster, 64389
  - Graef, H., Horn [DM 2159], ---
  - Graef-Jacobs, M.C. de, Weert, 64390
  - Graefe, J.H., Amsterdam, 64391
  - Graeler, G., 64392
  - Graeler, G., Rotterdam, 64393
  - Graem, Rotterdam [PE8 748], ---
  - Graem,, Rotterdam, 64394
  - Graetz, K.F., Utrecht, 64395
  - Graetz, K.F., Utrecht [WFV 424], ---
    Onderdeel van een omslag met meerdere dossiers. Deze omslag is aan te vragen via archiefinventaris 2.09.16.03, inventarisnummer 5550, ten name van Damp, I.
  - Graetzer, H., Amsterdam, 64396
  - Graetzer, J.I., Cham [PE67 1291], ---
  - Graetzer, M., Utrecht, 64397
  - Graetzer, M., Utrecht [WFV 1782], ---
  - Graeve, F.B.A., Genua, 64398
  - Graeve, J., Brugge, 64399
  - Graf, A., Den Haag, 64400
  - Graf, A., Wassenaar [WFG 920], ---
    Onderdeel van een omslag met meerdere dossiers. Deze omslag is aan te vragen via archiefinventaris 2.09.16.03, inventarisnummer 5389, ten name van Clemens, H.
  - Graf, A.C., Amsterdam, 64401
  - Graf, A.J., Utrecht, 64402
  - Graf, A.J., Utrecht [PE54 5194], ---
    Onderdeel van een omslag met meerdere dossiers. Deze omslag is aan te vragen via archiefinventaris 2.09.16.02, inventarisnummer 4005, ten name van Brink, J. van den
  - Graf, C., Souburg, 64403
  - Graf, C., Souburg [PE42 274], ---
  - Graf, E., Amsterdam, 64445
  - Graf, H., Eygelshoven, 64434
  - Graf, H., Arnhem [WF 1960], ---
  - Graf, H., Eygelshoven [WFV 5880], ---
  - Graf, H., Haarlem [PE1 4462], ---
  - Graf, H., Lützow [PE2 1047], ---
  - Graf, J.A., Amsterdam, 64435
  - Graf, J.M., Leoben, 64436
  - Graf, K., Vaals, 64437
  - Graf, K., Hamborn am Rhein, 64438
  - Graf, K., Merkstein [WE 5098], ---
  - Graf, K., Vaals [WFV 3617], ---
  - Graf, L., Amsterdam, 64439
  - Graf, M., Den Haag, 64440
  - Graf, M., Buenos Aires [DS 2860], ---
    Onderdeel van een omslag met meerdere dossiers. Deze omslag is aan te vragen via archiefinventaris 2.09.16.02, inventarisnummer 2949, ten name van Boerenleenbank
  - Graf, M., Den Haag [PE2 3145], ---
    Onderdeel van een omslag met meerdere dossiers. Deze omslag is aan te vragen via archiefinventaris 2.09.16.01, inventarisnummer 2162, ten name van Amstel, P. van
  - Graf, M., London [WE 2154], ---
    Onderdeel van een omslag met meerdere dossiers. Deze omslag is aan te vragen via archiefinventaris 2.09.16.03, inventarisnummer 6089, ten name van Cadsky, P.
  - Graf, R., Eindhoven, 64441
  - Graf, T., Amsterdam, 64442
  - Graf-Desaive, M., Kohlscheid, 64443
  - Graf-Roelofs, P., Krefeld [PE68 415], ---
    Onderdeel van een omslag met meerdere dossiers. Deze omslag is aan te vragen via archiefinventaris 2.09.16.01, inventarisnummer 4446, ten name van Assen, J.B.
  - Graf-Schraven, H.M.J., Miesbach, 64444
  - Graf-Ziegler, A., München [WE 5904], ---
    Onderdeel van een omslag met meerdere dossiers. Deze omslag is aan te vragen via archiefinventaris 2.09.16.03, inventarisnummer 6343, ten name van Drengk, F.
  - Grafen, E.P., Hengelo, 64472
  - Grafen, F., Goch [WE 3770], ---
    Onderdeel van een omslag met meerdere dossiers. Deze omslag is aan te vragen via archiefinventaris 2.09.16.02, inventarisnummer 6200, ten name van Bunschoten, A.C. van
  - Grafen, F.N., Viersen [PE67 1588], ---
  - Grafenhain, E., Veenendaal, 64475
  - Grafenhain, L.M., Deventer, 64474
  - Grafenhorst, D.D.A., Nijmegen, 64476
  - Grafenstein, M. von, Singlingen [WE 726], ---
    Onderdeel van een omslag met meerdere dossiers. Deze omslag is aan te vragen via archiefinventaris 2.09.16.01, inventarisnummer 5979, ten name van Armao, E.
  - Graff, E., Wien, 64477
  - Graff, I., Eindhoven [WFV 5646], ---
    Onderdeel van een omslag met meerdere dossiers. Deze omslag is aan te vragen via archiefinventaris 2.09.16.04, inventarisnummer 5814, ten name van Ebel, J.M.
  - Graff, M.J., Valkenburg, 64478
  - Graff, M.J., Valkenburg, 64479
  - Graff, R.J.E., Haarlem, 64480
  - Graff, R.J.E., Haarlem [PE28 3263], ---
  - Graff-Stosz, L.J., Amsterdam, 64481
  - Graffelder, G.H., Amsterdam, 64446
  - Graffelman, G.E., Enschede [PE67 2421], ---
    Onderdeel van een omslag met meerdere dossiers. Deze omslag is aan te vragen via archiefinventaris 2.09.16.01, inventarisnummer 4212, ten name van Amsterdam, J.
  - Grafhorst, G.H., Zwolle, 64447
  - Grafin-Vetter, D., Innsbruck [DS 5376], ---
    Onderdeel van een omslag met meerdere dossiers. Deze omslag is aan te vragen via archiefinventaris 2.09.16.04, inventarisnummer 3182, ten name van Epple, S.A.M.E.
  - Graflich Schaffgotschische Werke, 64448
  - Graft, A.H. van der, Arnhem, 64449
  - Graft, C., Oisterwijk, 64450
  - Grahe, H., Emden [PE67 6272], ---
    Onderdeel van een omslag met meerdere dossiers. Deze omslag is aan te vragen via archiefinventaris 2.09.16.02, inventarisnummer 4422, ten name van Bakel-van der Donk, J. van
  - Grahe, H.F.R., Heerlen, 64451
  - Grahe, M., Aerdenhout [WFV 5933], ---
    Onderdeel van een omslag met meerdere dossiers. Deze omslag is aan te vragen via archiefinventaris 2.09.16.03, inventarisnummer 5837, ten name van Daners, E.H. (Sint Josephsklooster)
  - Grahe, M.B., Aerdenhout, 64452
  - Grahe, M.B., Aerdenhout [PE28 3264], ---
  - Grahl-Wohlers, B., Wardenburg, 64453
  - Grahmbeek, A.M., Amsterdam, 64454
  - Grajouwer, J.W., Den Haag, 64455
  - Gralla, H.E., Schinnen, 64456
  - Gralla, M., Schinnen, 64457
  - Gram, C.J. de, Hedel, 64458
  - Grama-Vonk, E.E. [PE2 472], ---
  - Gramac NV, Amsterdam, 64459
  - Gramann, T., Weissenkirchen [WE 4699], ---
  - Gramath-Danzer, M., Wien, 64462
  - Gramatke, G., Den Haag, 64460
  - Gramberg, G. [DS 2657], ---
    Onderdeel van een omslag met meerdere dossiers. Deze omslag is aan te vragen via archiefinventaris 2.09.16.02, inventarisnummer 2931, ten name van Blucher-Sanger, W. von
    Dit dossier betreft ook: Schluter, W.
  - Gramberg, G.M., Zwolle, 64461
  - Gramer, R. [PE35 38], ---
    Onderdeel van een omslag met meerdere dossiers. Deze omslag is aan te vragen via archiefinventaris 2.09.16.02, inventarisnummer 3565, ten name van Beger, H.
  - Grametbauer, W., Aachen, 64463
  - Gramholz-Burger, I., 64464
  - Gramholz-Burger, I., Den Haag [PE2 925], ---
    Onderdeel van een omslag met meerdere dossiers. Deze omslag is aan te vragen via archiefinventaris 2.09.16.02, inventarisnummer 2087, ten name van Bardeleben, G.B.M.K.W.L.
    Dit dossier betreft ook: Centrale Vermogens Opsporingsdienst
  - Gramlich, K., Mannheim, 64465
  - Grampel, H. van de, Hilversum, 64466
  - Grams, A., Oldenzaal, 64467
  - Grams, F., Roermond, 64468
  - Grams, F., Waldniel [PE48 64], ---
    Onderdeel van een omslag met meerdere dossiers. Deze omslag is aan te vragen via archiefinventaris 2.09.16.02, inventarisnummer 3938, ten name van Bodens, H.A.
  - Gramser, F., Beuningen, 64469
  - Gramser, G., Helmond, 64470
  - Gramser, J.H., Oosterhout, 64471
  - Gramser, L., Siebengewald, 64482
  - Gramsma, A., Baarn, 64483
  - Gramsma, C.J., Baarn, 64484
  - Gramsma, E., Baarn, 64485
  - Gramsma, E., Breda, 64486
  - Gramsma, G., Breda, 64487
  - Gramsma, H., Breda [PE14 760], ---
  - Gramsma, H.F., Breda, 64488
  - Gramsma, J., Leeuwarden, 64489
  - Gramsma, J., Leeuwarden, 64490
  - Gramsma, J.C.P., Breda, 64491
  - Gramsma, J.C.P., Breda [PE14 585], ---
    Onderdeel van een omslag met meerdere dossiers. Deze omslag is aan te vragen via archiefinventaris 2.09.16.01, inventarisnummer 2466, ten name van Adriaansen, J.C.
  - Gramtinne, P.J.R., Roermond, 64492
  - Granaat, E., Amsterdam, 64496
  - Granaat, E., Amsterdam, 64497
  - Granaat, E., Amsterdam [PD1 1654], ---
  - Granaat, J., Amsterdam, 64498
  - Granaat, S., Amsterdam, 64499
  - Granaat, S.J., Amsterdam, 64500
  - Granaat, W., Amsterdam, 64501
  - Granaat-Witmondt, E., Amsterdam, 64502
  - Granacher, E., Den Haag [KLP 357], ---
    Onderdeel van een omslag met meerdere dossiers. Deze omslag is aan te vragen via archiefinventaris 2.09.16.02, inventarisnummer 4497, ten name van Becher, W.
  - Granacher, E. (I), Den Haag, 64503
  - Granacher, E. (II), Den Haag, 64504
  - Granacher, G., Den Haag, 64505
  - Granacher, G., Den Haag [WFG 986], 5384
  - Granada, A. de, Apeldoorn, 64506
  - Granada, B.L., Leeuwarden, 64507
  - Granada, E., Leeuwarden, 64493
  - Granada, L., Leeuwarden, 64494
  - Granada, S.H., Den Haag, 64508
  - Granath, E.S., Amsterdam, 64509
  - Grand, A. le, Amsterdam [PE1 1976], ---
  - Grand, A. le (I), Amsterdam, 64510
  - Grand, A. le (II), Amsterdam, 64511
  - Grand, F. le, Breda, 64512
  - Grand, Geschwister le, Bracht, 64513
  - Grand, J.G.B. de la, Den Haag, 64514
  - Grand, M., Amsterdam, 64515
  - Grand, M. le, Amsterdam [PD1 762], ---
  - Grand, S. le, Amsterdam, 64516
  - Grand-van Haren, E.A. le, Arnhem, 64517
  - Grande, J., Utrecht, 64518
  - Granderath, W., Amsterdam, 64519
  - Granderath, W., Opladen, 64520
  - Granderath, W., Amsterdam [PD1 755], ---
  - Granderath-de Haan, W., Breda [PD14 62], ---
  - Grandia, A., Brakel, 64521
  - Grandia, E.A., Rotterdam, 64522
  - Grandia, M., Rotterdam, 64523
  - Granditsch, J., Bloemendaal, 64524
  - Grandjean, J., Alkmaar, 64525
  - Grandjean, J., Alkmaar [PD4 342], ---
  - Grandjean, P.L.T., Heemstede, 64526
  - Grandorf, J.W.A., Osterode am Hartz, 64555
  - Graner, O., Köln, 64556
  - Graner, O., Köln [PE40 631], ---
  - Grange, E., Amsterdam, 64557
  - Grani Handelsonderneming, Amsterdam, 64528
  - Granichstadten, H., Ellangowan, 64527
  - Granichstadten, H., Welwijn Garden City [WE 337], ---
    Onderdeel van een omslag met meerdere dossiers. Deze omslag is aan te vragen via archiefinventaris 2.09.16.02, inventarisnummer 5949, ten name van Baumeister, E.
  - Granietwerken NV (I), Den Haag, 64529
  - Granietwerken NV (II), Den Haag, 64530
  - Granitz, P., Schijndel, 64531
  - Grannetia en Grans, G., 64534
  - Grannetia, A., Heerlen, 64532
  - Grannetia-Maliszewski, A.M.H., Haarlem, 64533
  - Grannetia-Maliszewski, A.M.H., Haarlem [PE28 6200], ---
  - Granow-Coert, M., Bonn, 203397
  - Granow-Coert, M., 64535
  - Grans, G., Wassenaar, 64536
  - Grans, J.M.A., Scheveningen, 64537
  - Grans, W.P.C., Wassenaar, 64538
  - Granse, C.L. le, Breda, 64539
  - Grant, F., Harrow [WE 4790], ---
    Onderdeel van een omslag met meerdere dossiers. Deze omslag is aan te vragen via archiefinventaris 2.09.16.05, inventarisnummer 6271, ten name van Gidion, E.H.
  - Grant, F., Köln [WE 4789], ---
  - Grantzdorffer, W., Köln [DS 3124], ---
    Onderdeel van een omslag met meerdere dossiers. Deze omslag is aan te vragen via archiefinventaris 2.09.16.02, inventarisnummer 2972, ten name van Bock-van Santen, E.J. de
  - Granucci, A., Tilburg, 64540
  - Granucci, A., Tilburg [WFV 1051], ---
  - Granucci, L., Tilburg, 64541
  - Granucci, L., Tilburg [WFV 1049], ---
  - Granz, F.W., Düsseldorf, 64542
  - Granzow, E.A., Rotterdam, 64543
  - Granzow, E.H.P., Rotterdam [WFR 303], ---
  - Grapendaal, J.N., Velsen, 64544
  - Grapendaal, L., Heemskerk, 64545
  - Grapendaal, L., Heemskerk [PE28 6429], ---
  - Grapendaal, L.P., Velsen, 64546
  - Graper, A., Hillegom, 64547
  - Graper, A., Hillegom [PE39 245], ---
  - Graper, J.K., Maastricht, 64548
  - Grappenhaus, M.C., Arnhem [PE10 2688], ---
    Onderdeel van een omslag met meerdere dossiers. Deze omslag is aan te vragen via archiefinventaris 2.09.16.02, inventarisnummer 2367, ten name van Bon, J.H.W. van
  - Grappenhaus, O.C., Arnhem, 64549
  - Gras, E.G., Haarlem, 64550
  - Gras, H., Amsterdam, 64551
  - Gras, H., Oude Pekela, 64552
  - Gras, H., Peize, 64553
  - Gras, H., Oude Pekela [PE27 358], ---
  - Gras, M., Hilversum, 64554
  - Gras, P.P., Haarlem, 64558
  - Gras, W.R., Haarlem, 64559
  - Gras, W.R., Haarlem [PE28 6650], ---
    Onderdeel van een omslag met meerdere dossiers. Deze omslag is aan te vragen via archiefinventaris 2.09.16.02, inventarisnummer 3521, ten name van Baas, J.
  - Gras-Houwelink, E., Haarlem, 64560
  - Graser, O.G. (CV Ostermann & Co.) (I), Amsterdam, 64561
  - Graser, O.G. (CV Ostermann & Co.) (II), Amsterdam, 64562
  - Graser, O.G. (CV Ostermann & Co.) (III), Amsterdam, 64563
  - Graser, O.G. (CV Ostermann & Co.) (IV), Amsterdam, 64564
  - Graser, O.G. (CV Ostermann & Co.) (IX), Amsterdam, 64569
  - Graser, O.G. (CV Ostermann & Co.) (V), Amsterdam, 64565
  - Graser, O.G. (CV Ostermann & Co.) (VI), Amsterdam, 64566
  - Graser, O.G. (CV Ostermann & Co.) (VII), Amsterdam, 64567
  - Graser, O.G. (CV Ostermann & Co.) (VIII), Amsterdam, 64568
  - Grasgroen Arnhemsche Gras- en Groentedrogerij, Arnhem, 64571
  - Grashuis, M., Arnhem, 64572
  - Grashuis, M., Chemnitz [WN 377], ---
  - Grashuis, W., Usquert, 64573
  - Graske, K.A.W., 64574
  - Grasman, S., Heerenveen, 64577
  - Grasmann, E., München [DS 3462], ---
    Dit dossier betreft ook: Claus, A.; Fridagh-Pilgram, W. von; Gldser, H.
  - Grasmuck, E.A., Rio de Janeiro [WE 2786], ---
    Onderdeel van een omslag met meerdere dossiers. Deze omslag is aan te vragen via archiefinventaris 2.09.16.02, inventarisnummer 6138, ten name van Bauer, J.
  - Grass, J., Hengelo, 64578
  - Grass, K., Remscheid [WE 7672], ---
  - Grassee, E., Schaesberg, 64579
  - Grassenhuize, Jacht- en Scheepswerf, Schiedam, 64622
  - Grasser, F., Hontenisse, 64576
  - Grasser, F., Hamburg [DS 5774], ---
    Onderdeel van een omslag met meerdere dossiers. Deze omslag is aan te vragen via archiefinventaris 2.09.16.02, inventarisnummer 3232, ten name van Baur, Gebr. (Glasindustrie)
  - Grasshoff, G.T., Rotterdam, 64580
  - Grassi, B.G.B., Amsterdam, 64581
  - Grassl, A.I., Beekbergen [PE8 341], ---
    Onderdeel van een omslag met meerdere dossiers. Deze omslag is aan te vragen via archiefinventaris 2.09.16.03, inventarisnummer 2296, ten name van Doorn, H. van
  - Grassl, A.I., Beekbergen [WFV 6591], ---
    Onderdeel van een omslag met meerdere dossiers. Deze omslag is aan te vragen via archiefinventaris 2.09.16.03, inventarisnummer 5868, ten name van Cussel, S.
  - Grassl, A.J., Beekbergen, 64582
  - Grassmann, L., München [PE67 1328], ---
  - Grassmayer, N., Tirol [WE 8291], ---
    Onderdeel van een omslag met meerdere dossiers. Deze omslag is aan te vragen via archiefinventaris 2.09.16.04, inventarisnummer 6491, ten name van Flatz, J.
  - Grasso's, K. (Machinefabrieken), Den Bosch [DS 3005], ---
    Onderdeel van een omslag met meerdere dossiers. Deze omslag is aan te vragen via archiefinventaris 2.09.16.01, inventarisnummer 2960, ten name van Amsterdamsche Bank NV
  - Grasso, (Machinefabrieken) NV, Den Bosch [DS 3005], 2962
  - Grasso, J.K.M., Utrecht [PE54 4058], ---
  - Grasso, L.M.J.M., Utrecht, 64583
  - Grasstek, W.L.C., Arnhem, 64584
  - Grasstek, W.L.H. van, Arnhem, 64585
  - Grasstek, W.L.H. van, Epe, 64586
  - Grasveld, A.T.M., Amsterdam [PE67 2972], ---
    Onderdeel van een omslag met meerdere dossiers. Deze omslag is aan te vragen via archiefinventaris 2.09.16.01, inventarisnummer 4244, ten name van Altherr-van Kempen, C.H.
  - Graswinckel, C.E., Wapenveld, 64587
  - Graswinckel, D.P.M., Den Haag [PD2 43], ---
  - Graswinckel, J.D.P.M. jhr., Den Haag, 64588
  - Graswinckel-de Wal, J.M., Wapenveld, 64589
  - Gratama, C.W.D., Heemstede, 64590
  - Gratama, E.J., Amsterdam, 64591
  - Gratama, J., Amsterdam [PD1 1042], 4578
  - Gratama, J. ir., Amsterdam, 64592
  - Gratema, E.J., New York [PE2 3407], ---
    Onderdeel van een omslag met meerdere dossiers. Deze omslag is aan te vragen via archiefinventaris 2.09.16.01, inventarisnummer 2177, ten name van Agricultura Handelsmaatschappij in Landbouwwerktuigen
  - Gratema, K.W.D., Heemstede [PE28 7536], ---
    Onderdeel van een omslag met meerdere dossiers. Deze omslag is aan te vragen via archiefinventaris 2.09.16.02, inventarisnummer 3534, ten name van Berg-Alkemade, A.M.
  - Gratraco NV, Haarlem, 64593
  - Grau, C., Rotterdam, 64570
  - Grau, E., Elberfeld [DS 5134], ---
    Onderdeel van een omslag met meerdere dossiers. Deze omslag is aan te vragen via archiefinventaris 2.09.16.02, inventarisnummer 3157, ten name van Broek, J.A. van de
  - Grau, H., Amsterdam, 64595
  - Grau, J.H.E., Den Haag, 64596
  - Grau, K., Rotterdam [WFR 523], ---
    Onderdeel van een omslag met meerdere dossiers. Deze omslag is aan te vragen via archiefinventaris 2.09.16.05, inventarisnummer 5506, ten name van Gleesberg, J.C.G.
  - Grau, R., Amsterdam, 64597
  - Grau, R., Oldenburg [DS 4371], ---
    Onderdeel van een omslag met meerdere dossiers. Deze omslag is aan te vragen via archiefinventaris 2.09.16.01, inventarisnummer 3091, ten name van Albers, J.E.
  - Grau, U., Santiago, 64598
  - Grau, W., Frankfurt, 64599
  - Grau, W., Frankfurt am Main [WE 5911], ---
    Onderdeel van een omslag met meerdere dossiers. Deze omslag is aan te vragen via archiefinventaris 2.09.16.02, inventarisnummer 6345, ten name van Blum-Faber, E.
  - Grau-Luben, A., Amsterdam [WE 4345], ---
    Onderdeel van een omslag met meerdere dossiers. Deze omslag is aan te vragen via archiefinventaris 2.09.16.02, inventarisnummer 6243, ten name van Bleekman-Verhey, M.
  - Graubner, H., Berlin, 64600
  - Grauenkamp, F., Hilversum, 64658
  - Grauenkamp, F., Hilversum [PE36 195], ---
  - Grauenkamp, G,J., Amsterdam [Bureau Rotterdam], ---
    Onderdeel van een omslag met meerdere dossiers. Deze omslag is aan te vragen via archiefinventaris 2.09.16.02, inventarisnummer 31988, ten name van Bartels, E.
    Dit dossier betreft ook: Bartels, E.
  - Grauenkamp, J., Rotterdam, 64601
  - Grauenkamp, J., Putten [PD3 553], ---
  - Grauert, P.W., Klein-Leinungen [WE 1321], ---
    Onderdeel van een omslag met meerdere dossiers. Deze omslag is aan te vragen via archiefinventaris 2.09.16.02, inventarisnummer 6038, ten name van Braun-van Dedem, C.J. von
  - Graul, M., Berlin [PE67 4561], ---
  - Graulich, C.H., Maastricht, 64602
  - Graulich, C.H., Maastricht [PE40 1970], ---
  - Graumann, H.M., Amsterdam, 64603
  - Graumans, A.A.L., Hilversum, 64604
  - Graumans, G.C.A., Breda, 64605
  - Graupe, A. [WE 6738], ---
    Onderdeel van een omslag met meerdere dossiers. Deze omslag is aan te vragen via archiefinventaris 2.09.16.03, inventarisnummer 6395, ten name van Dienstag, W.
  - Graupe, M., Tel Aviv, 64606
  - Graupe, M, Amsterdam [PE1 999], ---
  - Graupe, M., Ramath Gan [WE 5280], ---
    Onderdeel van een omslag met meerdere dossiers. Deze omslag is aan te vragen via archiefinventaris 2.09.16.02, inventarisnummer 6297, ten name van Bannasch, M.
  - Graupner, K.J., Amsterdam, 64643
  - Graus, A.T.R., Maastricht, 64644